---
title: "Configurar git e github no computador"
author: "Enoch Filho"
output: html_notebook
---




## O pacote usethis vai auxiliar na tarefa
```{r}
# install.packages("usethis")
library(usethis)
```


## Configurar git no computador
```{r}

use_git_config(user.name = "Fulano de tal",
               user.email = "email@email")

```


## Pegar/ fazer o token no github? 
```{r}

usethis::browse_github_token()

```
✔ Opening URL 'https://github.com/settings/tokens/new?scopes=repo,gist&description=R:GITHUB_PAT'  
● Call `usethis::edit_r_environ()` to open '.Renviron'.  
● Store your PAT with a line like:  
 GITHUB_PAT=xxxyyyzzz  
● Make sure '.Renviron' ends with a newline!   


Independentemente de como um PAT foi gerado, o importante é seguir as instruções descritas no comando...
Execute a função usethis::edit_r_environ() e crie uma nova linha na forma GITHUB_PAT={SEU_TOKEN}. Assim que isso estiver feito, você não precisará mais se preocupar com nenhum tipo de configuração.

GITHUB_PAT=

```{r}
usethis::edit_r_environ()
```


## Bibliografia:  
+ Zen do R (curso-r)  
+ Happy Git with R  
